【裁判字號】    94,訴,1658
【裁判日期】    950125
【裁判案由】    違反槍砲彈藥刀械管制條例
【裁判全文】
臺灣桃園地方法院刑事判決              94年度訴字第1658號
公  訴  人  臺灣桃園地方法院檢察署檢察官
被      告  甲○○
                    （另案在臺灣桃園監獄執行中）
指定辯護人  本院公設辯護人乙○○
上列被告因違反槍砲彈藥刀械管制條例案件，經檢察官提起公訴
（94年度核退偵字第83號），本院判決如下：
    主  文
甲○○未經許可，寄藏可發射子彈具有殺傷力之土造霰彈槍，累
犯，處有期徒刑參年貳月，併科罰金新臺幣肆萬元，罰金如易服
勞役，以銀元參佰元折算壹日。扣案之土造霰彈槍壹支（槍枝管
制編號：0000000000號）沒收。
    事  實
一、甲○○於民國84年間因偽造有價證券案件，經判處有期徒刑
    3 年6 月確定，又因違反麻醉藥品管理條例案件，經本院判
    處有期徒刑5 月確定，二者定應執行刑有期徒刑3 年9 月，
    自85年7 月20日入監執行，復於85年間因違反麻醉藥品管理
    條例案件，經本院判處有期徒刑9 月確定，接續執行，後於
    87年8 月6 日縮刑期滿假釋出監，至89年6 月28日縮刑期滿
    ，未經撤銷假釋，以已執行論。其明知可發射子彈具有殺傷
    力之土造霰彈槍為槍砲彈藥刀械管制條例所定管制之物品，
    未經許可，不得無故寄藏之，竟於年94年4 月17日，在桃園
    園縣蘆竹鄉○○路25號10樓之10，收受丙○○所交付之土制
    霰彈槍1 支（槍枝管制編號：0000000000號），未經許可而
    將之寄藏在上址。嗣於同年月20日16時40分，在上址為警查
    獲，並扣得前開土造霰彈槍。
二、案經臺北市政府警察局刑事警察大隊移送臺灣板橋地方法院
    檢察署呈請臺灣高等法院檢察署檢察長移轉臺灣桃園地方法
    院檢察官偵查起訴。
    理  由
一、訊據被告甲○○對其於前開時、地自丙○○處受託寄藏上開
    可發射子彈具有殺傷力之土造霰彈槍1 支，並斯時起至94年
    4 月20日16時40分許止，未經許可而寄藏之事實於警詢及本
    院審理時坦承不諱（見94年核退偵字第549 號偵查卷第29至
    31頁、本院95年1 月13日審理筆錄），且有證人丙○○於檢
    察官偵查中證述：扣案槍枝為伊所有，伊在桃園蘆竹鄉○○
    路25號10樓之10甲○○所居住之套房交予甲○○為伊保管等
    情（見94核退偵字第83號偵查卷第35頁）可佐，及上開土造
    霰彈槍1 支扣案可證。再前開扣案之土造霰彈槍1 支，經送
    內政部警政署刑事警局鑑驗結果，認該土造霰彈槍1 枝（槍
    枝管制編號：0000000000號），係土造金屬雙管（平行雙管
    ）霰彈槍，經檢視，槍管右側擊錘無法與扳機連動，無法供
    擊發子彈使用，惟槍管左側扳機、擊錘機械型能良好，仍可
    供擊發適用子彈，認具殺傷力一情，亦有該局94年5 月5 日
    刑鑑字第0940065704號槍彈鑑定書1 份在卷可按。綜上，本
    件事證明確，被告上揭犯行足可認定，應依法論科。
二、核被告甲○○未經主管機關許可無故寄藏前揭具殺傷力之土
    造霰彈槍之所為，係犯槍砲彈藥刀械管制條例第8 條第4 項
    之未經許可，寄藏可發射子彈具有殺傷力之改造手槍罪。再
    按槍砲彈藥刀械管制條例第8 條第4 項之罪，係將「持有」
    與「寄藏」為分別之處罰規定，單純之「持有」，固不包括
    「寄藏」，但寄藏之受人委託代為保管，其保管之本身所為
    之「持有」，既係「寄藏」之當然結果，法律上自宜僅就「
    寄藏」行為為包括之評價，不應另就「持有」予以論罪（最
    高法院74年臺上字第3400號判例參照），故被告持有前開槍
    枝之行為，係「寄藏」之當然結果，不另論罪。又未經許可
    寄藏、持有槍枝，其持有之繼續，乃行為之繼續，亦即一經
    持有槍枝，犯罪即已成立，惟其完結須繼續至持有行為終了
    之時，故包括持有之寄藏槍枝行為，自亦為行為之繼續，其
    犯罪之完結，須繼續至寄藏行為終了之時為止，此與司法院
    院解字第3632號解釋所稱寄藏贓物罪於寄藏行為完畢時其犯
    罪即已完成，其後之占有該贓物乃犯罪之狀態繼續，而非行
    為之繼續，因占有贓物並不構成犯罪，二者迥不相同（參照
    最高法院88年度臺上字第7012、4608、761 號判決意旨），
    是被告於94年4 月17日起，受託寄藏前開槍枝後，其寄藏行
    為應繼續至同年月20日被查獲時為止，附此敘明。再者，被
    告於本院審理時自承：員警先搜索伊位於桃園縣桃園市○○
    ○街16巷8 號住處後，要求伊帶同前往桃園縣桃園市○○○
    路友人住處及本案查獲地等語（見本院94年11月21日準備程
    序筆錄），本案查獲員警既對被告住處實施搜索，且指明要
    求被告帶同至特定處所實施搜索，顯見員警已掌握被告犯行
    ，而本案槍枝又係員警實施搜索後始取得，並非被告自行供
    出，故雖被告配合員警偵查，且提供他人持有槍枝之資訊予
    警方，被告並非在未被有偵查犯罪職權之機關或公務員發覺
    其為犯人前，即主動向警員自首，進而接受本次裁判，自不
    該當自首要件，更不得據以減輕其刑。又槍砲彈藥刀械管制
    條例第18條第1 項係規定犯該條例之罪而自首，始能減輕或
    免除其刑。又同條第4 項係規定自白之情形，必須於偵查或
    審判中自白，並供述全部槍械、彈藥之來源及去向，因而查
    獲或因而防止重大危害治安事件之發生者，始能減免其刑。
    該條第4 項既謂「並」供述全部槍砲、彈藥、刀械之來源「
    及」「去向」，自係指已將槍械、彈藥移轉與他人持有之情
    形而言，不包括仍為自己持有之情形在內，此觀同條第1 項
    後段係指已移轉他人持有之情形始有「去向」可明（最高法
    院93年臺上字第4223號判決意旨參照），本案槍枝既尚在被
    告持有中，自無適用前開槍砲彈藥刀械管制條例所定減刑或
    免除其刑之規定。再被告於84年間因偽造有價證券案件，經
    判處有期徒刑3 年6 月確定，又因違反麻醉藥品管理條例案
    件，經本院判處有期徒刑5 月確定，二者定應執行刑有期徒
    刑3 年9 月，自85年7 月20日入監執行，復於85年間因違反
    麻醉藥品管理條例案件，經本院判處有期徒刑9 月確定，接
    續執行，後於87年8 月6 日縮刑期滿假釋出監，至89年6 月
    28日縮刑期滿，未經撤銷假釋，以已執行論一情，有臺灣高
    等法院被告全國前案紀錄表1 份在卷可按，其於5 年內再犯
    本案有期徒刑以上之罪，為累犯，應依法加重其刑。爰審酌
    槍枝極易對他人生命、身體造成傷害，嚴重危害社會治安，
    被告猶為人寄藏，所為非是，惟衡其所持有之槍枝僅一，數
    量非鉅，為人寄藏之時間不長，且未以之犯罪，尚未造成實
    際危害，及其素行、智識程度，犯罪後坦承犯行，態度尚稱
    良好等一切情狀，量處如主文所示之刑，所併科罰金部分並
    諭知罰金如易服勞役之折算標準。扣案之土造霰彈槍1 支（
    槍枝管制編號：0000000000號），係土造金屬雙管（平行雙
    管）霰彈槍，屬違禁物，爰依刑法第38條第1 項第1 款之規
    定宣告沒收。
三、據上論斷，應依刑事訴訟法第299 條第1 項前段，槍砲彈藥
    刀械管制條例第8 條第4 項，刑法第11條前段、第47條、第
    42 條 第2 項、第38條第1 項第1 款，罰金罰鍰提高標準條
    例第2 條，現行法規所定貨幣單位折算新臺幣條例第2 條，
    判決如主文。
本案經檢察官謝雯璣到庭執行職務。
中    華    民    國    95    年    1     月    25    日
                    刑事第九庭審判長法  官
                                    法  官
                                    法  官
以上正本證明與原本無異。
如不服本判決，應於判決送達後10日內向本院提出上訴狀（應附
繕本），上訴於臺灣高等法院。
                                    書記官  許弘樺
中    華    民    國    95    年    1     月    25    日
槍砲彈藥刀械管制條例第8條第4項
未經許可，持有、寄藏或意圖販賣而陳列第 1 項所列槍枝者，處
 3 年以上10年以下有期徒刑，併科新臺幣700 萬元以下罰金。


司法院資訊處製作；財團法人民間司法改革基金會備份。
